【裁判字號】    92,交上易,1817
【裁判日期】    921103
【裁判案由】    過失傷害
【裁判全文】
臺灣高等法院臺中分院刑事判決                九十二年度交上易字第一八一七號
    上  訴  人  臺灣彰化地方法院檢察署檢察官
    被      告  甲○○
右上訴人因被告過失傷害案件，不服臺灣彰化地方法院九十二年度交易字第五六號中
華民國九十二年五月八日第一審判決（起訴案號：臺灣彰化地方法院檢察署九十一年
度偵字第七六九二號），提起上訴，本院判決如左：
    主  文
上訴駁回。
甲○○緩刑貳年。
    事實及理由
一、本案經本院審理結果，認第一審判決認事用法及量刑均無不當，應予維持，並引
    用第一審判決書記載之事實、證據及理由（如附件）。
二、上訴人即檢察官上訴意旨略謂：原判決未審酌被告於犯罪後對被害人毫無賠償誠
    意之態度，而謂其犯後態度良好，進而據為減輕其刑之論據，實未盡調查之能事
    ，有判決不備理由及理由矛盾之違誤，被害人深感不服，因之請求檢察官上訴，
    經核尚非顯無理由等語。
三、(一)查被告業已符合自首之規定，據被告自承在卷，且經證人即處理現場之警員許
    崙樹於原審時結證屬實，故原審依刑法第六十二條前段之規定，減輕其刑即屬有
    據；次按量刑輕重係屬事實審法院得依職權自由裁量之事項，苟已斟酌刑法第五
    十七條各款所列情狀而未逾越法定刑度，不得遽指為違法（參最高法院七十二年
    度臺上字第六六九六號、七十五年度臺上字第七○三三號判例）；且在同一犯罪
    事實與情節，如別無其他加重或減輕之原因，下級審量定之刑，亦無過重或失輕
    之不當情形，則上級審法院對下級審法院之職權行使，原則上應予尊重（參最高
    法院八十五年度臺上字第二四四六號裁判意旨）。按過失傷害罪之法定本刑為六
    月以下有期徒刑、拘役或五百元以下罰金；原審審酌被告之素行良好，本件車禍
    過失之程度、被害人之過失程度，肇事後坦承犯行，態度良好及肇事後之態度等
    一切情狀，量處被告有期徒刑二月，並諭知易科罰金折算標準，經核於法並無不
    合，量刑亦甚為妥適，並無過輕之情事，依前開說明，即不得任意指為不當，而
    據為提起上訴之理由。是檢察官此部分指摘原判決量刑過輕云云，並無所據，其
    上訴為無理由，應予駁回；(二)再查被告前未曾受有期徒刑以上刑之宣告，有臺灣
    高等法院被告全國前案紀錄表一紙附卷可稽，本件被告因一時疏失而罹刑章，犯
    罪情節尚非嚴重，且被告坦認本件犯行，並已於本院審理中與告訴人乙○○達成
    和解，賠償告訴人新臺幣十萬五千元之損失，有和解筆錄在卷可按，足見被告事
    後已有悔改之意，被告受此宣告刑之教訓後，應已知所警惕，信無再犯之虞，本
    院因認對被告所受宣告之刑，以暫不執行為適當，爰併予宣告緩刑二年，以啟自
    新。
四、據上論斷，應依刑事訴訟法第三百七十三條、第三百六十八條，刑法第七十四條
    第一款，判決如主文。
本案經檢察官丙○○到庭執行職務。
中      華      民      國      九十二      年    十一    月      三    日
                                   臺灣高等法院臺中分院刑事第六庭
                                         審判長法  官  李  文  雄
                                               法  官  邱  顯  祥
                                               法  官  陳  秀  
右正本證明與原本無異。
不得上訴。
                                               書記官  黃  禎  祥
中      華      民      國    九十二     年     十一     月     五      日
                                                                        Ｆ


司法院資訊處製作；財團法人民間司法改革基金會備份。
